ja: トレーニング面適合性: カーペット; コンクリート; フローリング; 氷; 合成氷; タイル; ターフ; ユニバーサル; その他
zh-CN: 训练场地适宜性: 地毯; 混凝土; 实木地板; 冰面; 合成冰; 瓷砖; 草皮; 通用; 其他
ro-RO: Adecvarea suprafeței de antrenament: Covor/mochetă; Beton; Parchet din lemn masiv; Gheață; Gheață sintetică; Dale/gresie; Gazon; Universal; Altele
ko: 훈련 표면 적합성: 카펫; 콘크리트; 원목 바닥재; 얼음; 인조 얼음; 타일; 잔디; 공용; 기타
tr: Eğitim yüzeyi uygunluğus: Halı; Beton; Ahşap zemin; Buz; Sentetik buz; Karo; Suni çim; Evrensel; Diğer
th: ความเหมาะสมของพื้นผิวการฝึกซ้อม: พรม; คอนกรีต; พื้นไม้เนื้อแข็ง; น้ำแข็ง; น้ำแข็งสังเคราะห์; กระเบื้อง; สนามหญ้าเทียม; อเนกประสงค์; อื่นๆ
it: Idoneità della superficie di allenamento: Moquette; Cemento; Pavimentazione in legno; Ghiaccio; Ghiaccio sintetico; Piastrelle; Erba sintetica; Universale; Altro
bg-BG: Подходящи тренировъчни повърхности: Килим; Бетон; Паркет; Лед; Синтетичен лед; Плочки; Изкуствена трева; Универсално; Друго
nl: Trainingsoppervlak geschiktheid: Tapijt; Beton; Hardhouten vloer; IJs; Synthetisch ijs; Tegel; Kunstgras; Universeel; Overig
fr: Surfaces d’entraînement compatibles: Moquette; Béton; Parquet; Glace; Glace synthétique; Carrelage; Gazon synthétique; Universel; Autre
de: Eignung des Trainingsuntergrunds: Teppich; Beton; Hartholzboden; Eis; Synthetisches Eis; Fliesen; Kunstrasen; Universell; Sonstige
lt-LT: Treniruočių paviršiaus tinkamumas: Kilimas; Betonas; Kietmedžio grindys; Ledas; Sintetinis ledas; Plytelės; Dirbtinė žolė; Universalu; Kita
nb: Egnethet for treningsoverflate: Teppe; Betong; Parkettgulv; Is; Kunstis; Fliser; Kunstgress; Universal; Annet
hr-HR: Prikladnost površine za trening: Tepih; Beton; Parket; Led; Sintetički led; Pločice; Umjetna trava; Univerzalno; Ostalo
da: Egnethed til træningsunderlag: Gulvtæppe; Beton; Trægulv; Is; Syntetisk is; Flise; Kunstgræs; Universal; Andet
sv: Lämplighet för träningsytor: Matta; Betong; Trägolv; Is; Syntetis; Klinker; Konstgräs; Universal; Övrigt
es: Compatibilidad de la superficie de entrenamiento: Alfombra; Concreto; Pisos de madera; Hielo; Hielo sintético; Baldosa; Césped artificial; Universal; Otra
cs: Vhodnost tréninkového povrchu: Koberec; Beton; Dřevěná podlaha; Led; Syntetický led; Dlažba; Umělá tráva; Univerzální; Jiné
sl-SI: Primernost vadbene površine: Preproga; Beton; Parket; Led; Sintetični led; Ploščice; Umetna trava; Univerzalno; Drugo
zh-TW: 訓練場地適用性: 地毯; 混凝土; 實木地板; 冰面; 人造冰; 磁磚; 草皮; 通用; 其他
pl: Odpowiednia nawierzchnia do treningu: Dywan; Beton; Podłoga z twardego drewna; Lód; Syntetyczny lód; Płytki; Sztuczna trawa; Uniwersalna; Inne
vi: Tính phù hợp của bề mặt huấn luyện: Thảm; Bê tông; Sàn gỗ cứng; Băng; Băng tổng hợp; Gạch lát; Cỏ nhân tạo; Phổ biến; Khác
en: Training surface suitability: Carpet; Concrete; Hardwood flooring; Ice; Synthetic ice; Tile; Turf; Universal; Other
pt-PT: Adequação da superfície de treino: Alcatifa; Betão; Piso de madeira; Gelo; Gelo sintético; Mosaico; Relva artificial; Universal; Outro
el: Καταλληλότητα επιφάνειας προπόνησης: Χαλί; Τσιμέντο; Ξύλινο δάπεδο; Πάγος; Συνθετικός πάγος; Πλακίδιο; Χλοοτάπητας; Γενικής χρήσης; Άλλο
sk-SK: Vhodnosť tréningového povrchu: Koberec; Betón; Drevená podlaha; Ľad; Umelý ľad; Dlaždica; Trávnik; Univerzálne; Iné
fi: Harjoitusalustan soveltuvuus: Matto; Betoni; Kovapuulattia; Jää; Tekojää; Laatta; Tekonurmi; Yleissopiva; Muu
hu: Edzésfelület alkalmassága: Szőnyeg; Beton; Keményfa padló; Jég; Műjég; Csempe; Műfű; Univerzális; Egyéb
ru: Совместимость с тренировочными поверхностями: Ковер; Бетон; Деревянный пол; Лед; Синтетический лед; Плитка; Газон; Универсальная; Другое
pt-BR: Superfície de treinamento adequação: Carpete; Concreto; Piso de madeira; Gelo; Gelo sintético; Piso de cerâmica; Grama sintética; Universal; Outro